臺灣臺東地方法院刑事判決　　　　　　　 100年度訴字第10號
公　訴　人　臺灣臺東地方法院檢察署檢察官
被　　　告　陳國生
　　　　　　陳萬力
共　　　同
指定辯護人　本院公設辯護人丁經岳
上列被告因販賣毒品等案件，經檢察官提起公訴（99年度偵字第
2278號、第2281號、99年度毒偵字第422號、100年度偵字第91號
）及移送併辦（100年度毒偵字第27號），本院判決如下：
    主  文
陳國生共同販賣第二級毒品(如附表一編號八至十四之罪名欄所
示)，共柒罪，均累犯，各處如附表一編號八至十四所示宣告刑
欄之刑；又販賣第二級毒品(如附表一編號一至七及十五至二十
一之罪名欄所示)，共拾肆罪，均累犯，各處如附表一編號一至
七及十五至二十一所示宣告刑欄之刑；又明知為禁藥而轉讓，累
犯，處有期徒刑柒月；又施用第二級毒品，累犯，處有期徒刑肆
月，扣案如附表三編號(一)(二)所示之物，均沒收銷燬之；扣案
如附表三編號(三)至(七)所示之物，均沒收之。應執行有期徒刑
陸年，未扣案販賣第二級毒品所得之財物新臺幣貳萬貳仟伍佰元
沒收之，如全部或一部不能沒收時，以其財產抵償之；未扣案販
賣第二級毒品所得之財物新臺幣壹萬捌仟元，與陳萬力連帶沒收
之，如全部或一部不能沒收時，以其等財產連帶抵償之；扣案如
附表二編號(一)至(三)所示之物，均沒收之；扣案如附表三編號
(一)(二)所示之物，均沒收銷燬之；扣案如附表三編號(三) 至(
七)所示之物，均沒收之。
陳萬力共同販賣第二級毒品(如附表一編號八至十四之罪名欄所
示)，共柒罪，均累犯，各處如附表一編號八至十四所示宣告刑
欄之刑。應執行有期徒刑肆年，未扣案販賣第二級毒品所得之財
物新臺幣壹萬捌仟元，與陳國生連帶沒收之，如全部或一部不能
沒收時，以其等財產連帶抵償之；扣案如附表二編號(二)(三)所
示之物，均沒收之。
    事  實
一、陳國生、陳萬力之前案科刑及執行情形：
    陳國生前於民國95年間因恐嚇、違反藥事法等案件，經本院
    以95年度訴字第173號判決分別判處有期徒刑1年8月、5月，
    又於95年間因詐欺案件，經本院以96年度簡緝字第1號判決
    判處有期徒刑3月，上揭案件經本院以97年度聲字第89號裁
    定應執行刑有期徒刑2年2月確定，入監服刑後於98年7月27
    日縮短刑期假釋出獄，並付保護管束，嗣於99年6月2日假釋
    期滿執行完畢(以上構成累犯)；另於95年間因施用毒品案件
    ，經本院以95年度毒聲字第6號裁定送勒戒處所觀察、勒戒
    後，認有繼續施用毒品之傾向，復經本院以95年度毒聲字第
    21號裁定令入戒治處所施以強制戒治，於96年1月11日執行
    完畢釋放出所，並經臺灣臺東地方法院檢察署檢察官以96年
    度戒毒偵字第3號為不起訴處分確定。陳萬力則於93年間因
    違反森林法案件，經本院以93年度訴字第181號判決判處有
    期徒刑6月確定，入監服刑後於94年10月18日易科罰金執行
    完畢(以上構成累犯)。
二、陳國生及其胞弟陳萬力均明知甲基安非他命係毒品危害防制
    條例規定之第2級毒品，不得非法販賣。陳國生竟分別基於
    販賣甲基安非他命之犯意，於如附表一編號1至7、15至21所
    示之時間、地點，以上揭各該附表一編號所示之數量、價格
    及方式，販賣甲基安非他命予徐賢鐘、徐永達、林智文、簡
    政德、李長忠、蔡國獻，共計14次。陳國生另與陳萬力各共
    同基於販賣甲基安非他命之犯意聯絡，於如附表一編號8至
    14所示之時間、地點，以上揭各該附表一編號所示之數量、
    價格及方式，販賣甲基安非他命予鄒昌宏、鄒運明，共計7
    次。
三、又陳國生基於轉讓第2級毒品甲基安非他命之犯意，於如附
    表一編號22所示之時間、地點，無償轉讓第2級毒品甲基安
    非他命1小包予鍾永章。
四、陳國生另基於施用第2級毒品甲基安非他命之犯意，於前揭
    強制戒治執行完畢出所後5年內之99年11月10日20時許，在
    其位於臺東縣鹿野鄉○○村○鄰○○路○段135巷1號住處內，
    以將甲基安非他命同置於玻璃球內，點火燒烤吸食煙霧之方
    式，施用甲基安非他命1次。
五、嗣經警於99年11月11日，持本院核發之搜索票，分別在陳國
    生位於臺東縣鹿野鄉○○村○鄰○○路○段135巷1號住處及陳
    萬力位於臺東縣鹿野鄉○○村○鄰○○路○段133號住處執行
    搜索後，扣得陳國生所有手機1支（含行動電話0000000000
    門號）、電子磅秤1個、新分裝夾鍊袋1包、甲基安非他命1
    包（毛重0.22公克）、甲基安非他命殘渣袋3個、吸食器1組
    、調和玻璃管1支、塑膠吸管吸食器2支、塑膠吸食器1組、
    玻璃球吸管1支等物品。陳國生另經臺灣臺東地方法院檢察
    署指揮臺東縣警察局關山分局執行拘提後，於同日採集陳國
    生之尿液檢體送驗，結果呈安非他命及甲基安非他命陽性類
    反應，而查悉上情。
六、案經臺東縣警察局關山分局報告及臺灣臺東監獄函送臺灣臺
    東地方法院檢察署偵查起訴暨移送併辦。
    理  由
一、按「被告以外之人於審判外之陳述，雖不符刑事訴訟法第15
    9條之1至之4之規定，而經當事人於審判程序同意作為證據
    ，法院審酌該言詞陳述或書面陳述作成時之情況，認為適當
    者，亦得為證據；當事人、代理人或辯護人於法院調查證據
    時，知有第159條第1項不得為證據之情形，而未於言詞辯論
    終結前聲明異議者，視為有前項之同意」，刑事訴訟法第15
    9條之5定有明文。查本案以下所引用之被告以外之人於審判
    外之陳述，被告陳國生、陳萬力均同意作為證據，本院審酌
    該證據作成之情況，認均無不適當情事，依刑事訴訟法第15
    9條之5第1項之規定，均有證據能力。
二、上揭犯罪事實，業據被告2人於警詢時、偵查時、本院行準
    備程序及審理時坦承不諱，核與徐賢鐘、簡政德、李長忠、
    蔡國獻、鄒昌宏、鄒運明、鍾永章於警詢及偵查中之陳述暨
    徐永達、林智文於偵查中之陳述相符，復有0000000000、00
    00000000通訊監察譯文、臺東地方法院檢察署扣押物品清單
    、臺東縣警察局關山分局搜索扣押筆錄、扣押物品目錄表、
    扣押物品收據、刑案現場照片、毒品犯罪嫌疑人尿液採驗作
    業管制紀錄、臺灣臺東看守所99年12月8日東所戒字第09908
    00070號函、慈濟大學濫用藥物檢驗中心濫用藥物檢驗總表(
    呈甲基安非他命陽性)、臺灣臺東監獄收容人採尿檢驗登記
    簿在卷可稽，並有手機1支（含行動電話0000000000門號
    ）、電子磅秤1個、新分裝夾鍊袋1包、甲基安非他命1包（
    毛重0.22公克）、甲基安非他命殘渣袋3個、吸食器1組、調
    和玻璃管1支、塑膠吸管吸食器2支、塑膠吸食器1組、玻璃
    球吸管1支等物品扣案可佐。是被告2人前揭自白與事實相符
    ，可以採信。本案犯罪事證明確，被告2人犯行堪予認定，
    應依法論科。
三、按甲基安非他命雖係第2級毒品，但亦屬於藥事法所稱之禁
    藥，而明知為禁藥而轉讓者，藥事法第83條亦定有處罰明文
    ，故行為人明知為禁藥即安非他命而轉讓予他人者，除成立
    毒品危害防制條例第8條第2項之轉讓第2級毒品罪外，亦構
    成藥事法第83條第1項之轉讓禁藥罪，此係屬同一犯罪行為
    而同時有二種法律可資處罰之法條競合情形，應依「重法優
    於輕法」、「後法優於前法」等法理，擇一處斷（最高法院
    97 年度台上字第3490號判決意旨參照）。查毒品危害防制
    條例第8條第2項之轉讓第2級毒品罪，係處6月以上5年以下
    有期徒刑；而藥事法第83條第1項之轉讓禁藥罪，係處7年以
    下有期徒刑，故應認藥事法第83條第1項之規定乃重法而優
    先於毒品危害防制條例第8條第2項之規定；又被告轉讓甲基
    安非他命之數量不明，基於有疑唯利被告原則，應認被告轉
    讓數量未達行政院依毒品危害防制條例第8條第6項所發佈之
    加重其刑標準。次按，毒品危害防制條例第8條轉讓毒品罪
    所稱之「轉讓」，係指行為人非基於營利之目的，將毒品之
    所有權移轉予他人而言。
三、又按施用第1、2級毒品為犯罪行為，毒品危害防制條例第10
    條定有處罰明文。故施用第1、2級毒品者，依前揭規定本應
    科以刑罰。惟基於刑事政策，對合於一定條件之施用者，則
    依同條例第20條、第23條之規定，施以觀察、勒戒及強制戒
    治之保安處分。又毒品危害防制條例於92年7月9日修正公布
    ，自93年1月9日施行，其中第20條、第23條將施用毒品之刑
    事處遇程序區分為「初犯」、「5年內再犯」、「5年後再犯
    」。依其立法理由之說明：「初犯」，經觀察、勒戒或強制
    戒治，應為不起訴處分或不付審理之裁定；經觀察、勒戒或
    強制戒治執行完畢釋放後，「5年內再犯」者，因其再犯率
    甚高，原實施之觀察、勒戒及強制戒治既已無法收其實效，
    爰依法追訴或裁定交付審理。查本件被告陳國生前因施用毒
    品案件，有如事實欄所載前案科刑及執行之情形，於送觀察
    、勒戒及強制戒治後執行完畢釋放出所，復於前揭強制戒治
    執行完畢後5年內施用毒品，有臺灣高等法院被告前案紀錄
    表1份在卷可稽，是被告陳國生施用毒品之犯行，揆諸前揭
    說明，自應依法論罪科刑。
四、核被告陳國生所為，係犯同條例第4條第2項之販賣第2級毒
    品罪、第10條第2項之施用第2級毒品罪、藥事法第83條第1
    項之轉讓禁藥罪；被告陳萬力所為，係犯毒品危害防制條例
    第4條第2項之販賣第2級毒品罪。被告陳國生與被告陳萬力
    間，就如附表一編號8-14所示之犯罪事實，有犯意聯絡及行
    為分擔，應論以共同正犯。被告陳國生為販賣、轉讓及施用
    暨被告陳萬力為販賣而分別持有甲基安非他命之低度行為，
    各為販賣、轉讓及施用之高度行為所吸收，皆不另論罪。被
    告2人所犯上開各罪，犯意各別，應予分論併罰。又被告2人
    有如事實欄所載前案科刑及執行之情形，有臺灣高等法院被
    告前案紀錄表在卷可考，其於有期徒刑執行完畢後5年內，
    故意再犯本案有期徒刑以上之罪，均為累犯，應依刑法第47
    條第1項之規定，就被告2人所犯各罪，均加重其刑。按毒品
    危害防制條例第17條第2項規定「犯第4條至第8條之罪於偵
    查及審判中均自白者，減輕其刑」。查被告2人於偵查及審
    判中就如附表一編號1至21所示販賣第2級毒品犯行均已自白
    犯行，均得依毒品危害防制條例第17條第2項之規定，減輕
    其刑。至被告陳國生所為如附表一編號22所示轉讓甲基安非
    他命犯行，既係犯藥事法第83條第1項之轉讓禁藥罪，則基
    於法律整體適用不得割裂原則，縱使被告陳國生就此部分於
    偵查及審判中均自白，仍不得依毒品危害防制條例第17條規
    定，減輕其刑（臺灣高等法院暨所屬法院98年法律座談會參
    照），附此敘明。
五、爰審酌被告2人無視國家杜絕毒品犯罪之禁令，販賣及轉讓(
    轉讓部分僅被告陳國生)甲基安非他命，肇生他人施用毒品
    之來源，戕害國民身心健康，對社會所生危害程度非微，惟
    兼衡其等各次販賣及轉讓甲基安非他命之數量與販賣所得利
    益，難認重大，對社會所生危害程度及影響層面仍與大盤毒
    梟有別；又考量被告陳國生施用毒品，雖見其戒除毒癮之意
    志薄弱，惟念其施用毒品實乃戕害自己身心健康，尚未危及
    他人；另參酌被告陳國生於獄中有救助獄友之行為，此有法
    務部矯正署臺東看守所100年2月22日東所戒字第1002800014
    號函及所附臺灣臺東看守所被告獎懲報告表及潘萬成自白書
    各1份在卷可考，顯見其本性非惡；並考量被告2人犯後之態
    度、犯罪之目的、手段、生活情況、智識程度等一切情狀，
    分別量處如主文所示之刑，並定其應執行刑。
六、沒收部分：
    按共同正犯因相互利用他方之行為，以遂行其犯意之實現，
    本於責任共同之原則，雖其他共同正犯所有供犯罪所用之物
    ，亦應於其本身所處之主刑之後，併為沒收之諭知（最高法
    院90年度臺上字第5478號判決意旨參照）。又按毒品危害防
    制條例第19條第1項所定沒收之標的，如得以直接沒收者，
    判決主文僅宣告沒收即可，不生「追徵其價額」或「以其財
    產抵償之」問題，須沒收之標的全部或一部不能沒收時，始
    生「追徵其價額」或「以其財產抵償之」選項問題；而「追
    徵其價額」或「以其財產抵償之」係屬兩種選項，分別係針
    對現行貨幣以外之其他財產與現行貨幣而言；若所沒收之物
    為金錢以外之其他財物而無法沒收時，因其實際價值不確定
    ，應追徵其價額，使其繳納與原物相當之價額，並無以其財
    產抵償之問題。倘嗣後追徵其金錢價額，不得結果而須以其
    財產抵償者，要屬行政執行機關依強制執行之法律之執行問
    題，即無不能執行之情形，自毋庸諭知「或以其財產抵償之
    」；如不能沒收之沒收標的為金錢時，因價值確定，判決主
    文直接宣告「以其財產抵償之」即可，不發生追徵價額之問
    題（最高法院99年度第5次刑事庭會議(二) 決議參照）。又
    毒品危害防制條例第19條第1項規定，係採義務沒收主義，
    故販賣毒品所得之金錢，如能認定確係販賣毒品所得之款項
    ，均應宣告沒收，不以當場搜獲扣押者為限，但因其並無「
    不問屬於犯人與否，沒收之」之特別規定，仍以沒收物屬於
    犯人所有者為限，始得依該規定予以沒收。再按，共同正犯
    犯罪所得之財物為現金時，因共同正犯應就全部犯罪結果負
    責，而合併計算犯罪所得，且於全部或一部不能沒收時以其
    財產抵償之，但為避免執行時發生重複沒收、抵償之情形，
    故各共同正犯之間係採「連帶沒收主義」，於裁判時應諭知
    被告共同犯罪所得之財物應與其他共同正犯「連帶沒收之」
    ；又共同正犯，應對犯罪之全部事實負責，應負共同責任，
    雖財物由一人獨得，諭知沒收追繳，其餘共犯亦應連帶負責
    ；至若應沒收之物係屬特定之物，因彼等就該沒收之物，應
    共同負責，且無重複執行沒收之疑慮，自無諭知連帶沒收之
    必要（最高法院98年度臺上字第4003號判決、96年度臺上字
    第4662號、92年度臺上字第2422號判決意旨參照）。末按，
    供犯罪所用或犯罪預備之物，以屬於犯罪行為人者為限，得
    沒收之，刑法第38條第1項第2款、第2項，分別定有明文；
    該款所定得沒收之供犯罪所用或供犯罪預備之物，必於犯罪
    有直接關係者，始屬相當（最高法院51年臺非字第13號判例
    意旨參照）。經查：
(一)未扣案如附表一編號1至7、15至21所示之金錢，分屬被告陳
    國生販賣第2級毒品甲基安非他命所得之財物，均應依毒品
    危害防制條例第19條第1項之規定，各於被告陳國生如附表
    一上揭編號所示之罪下，宣告沒收之，如全部或一部不能沒
    收時，以其財產抵償之。
(二)未扣案如附表一編號8至14所示之金錢，則分屬被告陳國生
    、陳萬力共同販賣第2級毒品甲基安非他命所得之財物，為
    被告陳國生所有，均應依毒品危害防制條例第19條第1項之
    規定，各於被告2人如附表一上揭編號所示之罪下，宣告連
    帶沒收之，如全部或一部不能沒收時，以其等財產連帶抵償
    之。
(三)扣案如附表二編號(一)之手機1支（含行動電話0000000000
    門號），係被告陳國生所有供犯本件如附表一編號1至7、15
    至20所示之販賣第2級毒品所用之物，業據被告陳國生供明
    在卷，應依毒品危害防制條例第19條第1項前段規定，各於
    被告陳國生如附表一上揭編號所示之罪下，宣告沒收。
(四)另扣案如附表二編號(二)(三)之電子磅秤1個及新分裝夾鍊
    袋1包，雖非被告2人用以供本件犯罪所用，然既係被告陳國
    生所有供將來秤重及分裝甲基安非他命所用，業據被告陳國
    生供稱在卷，堪認係預備供被告陳國生及被告2人賣出甲基
    安非他命所用之物，又此等物品本質上尚可供其他用途使用
    ，客觀上尚難認係專供製造或施用毒品之器具，應依刑法第
    38條第1項第2款規定，各於被告2人如附表一編號1至21所示
    之罪下，宣告沒收。
(五)未扣案之手機(含行動電話0000000000門號)，非被告2人所
    有，業據被告陳萬力陳明在卷，復有通聯調閱查詢單1紙附
    卷可稽，復無積極事證可以證明該手機1支(含行動電話0000
    000000門號)屬被告2人所有之物，故不併予沒收。
(六)扣案如附表三編號(一)至(二)之甲基安非他命1包（毛重0.2
    2公克）及甲基安非他命殘渣袋3個內含之甲基安非他命，為
    查獲之第2級毒品，係供被告陳國生吸食所用，業據被告陳
    國生供稱在卷，不問屬於犯人與否，均應依毒品危害防制條
    例第18條第1項前段之規定，於被告陳國生施用第2級毒品罪
    下，宣告沒收銷燬之。又包裝上開甲基安非他命所用之夾鍊
    袋，因內含極微量之甲基安非他命殘留而無法析離，應併依
    毒品危害防制條例第18條第1項前段之規定，沒收銷燬之。
(七)扣案如附表三編號(三)至(七)之吸食器1組、調和玻璃管1支
    、塑膠吸管吸食器2支、塑膠吸食器1組、玻璃球吸管1支，
    均為被告陳國生所有供其吸食第2級毒品所用之物，此等物
    品本質上尚可供其他用途使用，客觀上難認係專供施用毒品
    之器具，應依刑法第38條第1項第2款之規定，於被告陳國生
    施用第2級毒品罪下，均予宣告沒收之。
(八)至於其他扣案物品（自被告陳國生住處搜得之記事本3本、
    帳號紙2頁、信封1個、宅配顧客收執聯1頁及自被告陳萬力
    住處搜得之玻璃吸食器1個、手機1支(含行動電話000000000
    0門號)），因無證據證明與本案有直接關係，不予宣告沒收
    。
據上論斷，應依刑事訴訟法第299條第1項前段，毒品危害防制條
例第4條第2項、第10條第2項、第17條第2項、第18條第1項前段
、第19條第1項，藥事法第83條第1項，刑法第11條、第28條、第
47條第1項、第38條第1項，判決如主文。
本案經檢察官邱奕智到庭執行職務。
中    華    民    國    100     年    4     月   8    日
                  刑事第一庭  審判長法  官  郭千黛
                                    法  官  簡大倫
                                    法  官  楊峻宇
以上正本證明與原本無異。
如不服本判決應於收受送達後10日內向本院提出上訴書狀，並應
敘述具體理由；其未敘述上訴理由者，應於上訴期間屆滿後20日
內向本院補提理由書（均須按他造當事人之人數附繕本）。「切
勿逕送上級法院」。告訴人或被害人對於本判決如有不服，請書
具不服之理由狀，請求檢察官上訴者，其上訴期間之計算係以檢
察官收受判決正本之日期為準。
                                    書記官  黃健豪
中    華    民    國   100    年    4     月    8     日
附錄論罪科刑法條：
藥事法第83條
明知為偽藥或禁藥，而販賣、供應、調劑、運送、寄藏、牙保、
轉讓或意圖販賣而陳列者，處 7 年以下有期徒刑，得併科新臺
幣 5 百萬元以下罰金。
犯前項之罪，因而致人於死者，處 7 年以上有期徒刑，致重傷
者，處 3 年以上 12 年以下有期徒刑。
因過失犯第 1 項之罪者，處 2 年以下有期徒刑、拘役或科新臺
幣 30 萬元以下罰金。
第 1 項之未遂犯罰之。
毒品危害防制條例第4條
製造、運輸、販賣第一級毒品者，處死刑或無期徒刑；處無期徒
刑者，得併科新臺幣 2 千萬元以下罰金。
製造、運輸、販賣第二級毒品者，處無期徒刑或 7 年以上有期
徒刑，得併科新臺幣 1 千萬元以下罰金。
製造、運輸、販賣第三級毒品者，處 5 年以上有期徒刑，得併
科新臺幣 7 百萬元以下罰金。
製造、運輸、販賣第四級毒品者，處 3 年以上 10 年以下有期
徒刑，得併科新臺幣 3 百萬元以下罰金。
製造、運輸、販賣專供製造或施用毒品之器具者，處 1 年以上
7 年以下有期徒刑，得併科新臺幣 1 百萬元以下罰金。
前五項之未遂犯罰之。
毒品危害防制條例第10條
施用第一級毒品者，處 6 月以上 5 年以下有期徒刑。
施用第二級毒品者，處 3 年以下有期徒刑。
附表一：
┌─┬────┬────┬─────────┬───┬─────────────┬────────────────┐
│編│販賣、轉│購買藥腳│     時間         │ 地點 │販賣或轉讓甲基安非他命之數│罪名及宣告刑                    │
│號│讓行為人│        │                  │      │量、價格及方式            │                                │
│  │        │        │                  │      │                          │                                │
├─┼────┼────┼─────────┼───┼─────────────┼────────────────┤
│  │陳國生  │徐賢鐘  │99 年 7 月 13 日  │陳國生│販賣 1000 元 1 小包夾鏈袋 │陳國生販賣第二級毒品，累犯，處有│
│  │        │        │13 時 10 分許     │住處  │甲基安非他命（陳國生以門號│期徒刑年捌月。未扣案販賣第二級│
│1 │        │        │                  │      │0000000000 號行動電話與徐 │毒品所得之財物新臺幣壹仟元沒收之│
│  │        │        │                  │      │賢鐘所持用之門號0000000000│，如全部或一部不能沒收時，以其財│
│  │        │        │                  │      │行動電話聯絡）            │產抵償之；扣案如附表二編號(一)至│
│  │        │        │                  │      │                          │(三)所示之物，均沒收之。        │
├─┼────┼────┼─────────┼───┼─────────────┼────────────────┤
│  │陳國生  │徐賢鐘  │99 年 7 月 25 日  │陳國生│販賣 1000 元 1 小包夾鏈袋 │陳國生販賣第二級毒品，累犯，處有│
│  │        │        │8 時分許          │住處  │甲基安非他命（陳國生以門號│期徒刑年捌月。未扣案販賣第二級│
│2 │        │        │                  │      │0000000000 號行動電話與徐 │毒品所得之財物新臺幣壹仟元沒收之│
│  │        │        │                  │      │賢鐘住家隔壁 000-000000 公│，如全部或一部不能沒收時，以其財│
│  │        │        │                  │      │共電話聯絡）              │產抵償之；扣案如附表二編號(一)至│
│  │        │        │                  │      │                          │(三)所示之物，均沒收之。        │
├─┼────┼────┼─────────┼───┼─────────────┼────────────────┤
│  │陳國生  │徐賢鐘  │99 年 8 月 9 日 0 │陳國生│販賣 1000 元 1 小包夾鏈袋 │陳國生販賣第二級毒品，累犯，處有│
│  │        │        │時 10 分許        │住處  │甲基安非他命（陳國生以門號│期徒刑年捌月。未扣案販賣第二級│
│3 │        │        │                  │門口  │0000000000 號行動電話與徐 │毒品所得之財物新臺幣壹仟元沒收之│
│  │        │        │                  │      │賢鐘所持用之門號0000000000│，如全部或一部不能沒收時，以其財│
│  │        │        │                  │      │行動電話聯絡）            │產抵償之；扣案如附表二編號(一)至│
│  │        │        │                  │      │                          │(三)所示之物，均沒收之。        │
├─┼────┼────┼─────────┼───┼─────────────┼────────────────┤
│  │陳國生  │徐永達  │99 年 8 月 18 日  │陳國生│販賣 1000 元 1 小包夾鏈袋 │陳國生販賣第二級毒品，累犯，處有│
│  │        │        │12 時許           │住處  │甲基安非他命（陳國生以門號│期徒刑年捌月。未扣案販賣第二級│
│4 │        │        │                  │      │0000000000 號行動電話與徐 │毒品所得之財物新臺幣壹仟元沒收之│
│  │        │        │                  │      │永達所持用之門號0000000000│，如全部或一部不能沒收時，以其財│
│  │        │        │                  │      │行動電話聯絡）            │產抵償之；扣案如附表二編號(一)至│
│  │        │        │                  │      │                          │(三)所示之物，均沒收之。        │
├─┼────┼────┼─────────┼───┼─────────────┼────────────────┤
│  │陳國生  │徐永達  │99 年 9 月 17 日  │陳國生│販賣 1000 元 1 小包夾鏈袋 │陳國生販賣第二級毒品，累犯，處有│
│  │        │        │11 時 30 分許     │住處  │甲基安非他命（陳國生以門號│期徒刑年捌月。未扣案販賣第二級│
│5 │        │        │                  │客廳  │0000000000 號行動電話與徐 │毒品所得之財物新臺幣壹仟元沒收之│
│  │        │        │                  │      │永達所持用之門號0000000000│，如全部或一部不能沒收時，以其財│
│  │        │        │                  │      │行動電話聯絡）            │產抵償之；扣案如附表二編號(一)至│
│  │        │        │                  │      │                          │(三)所示之物，均沒收之。        │
├─┼────┼────┼─────────┼───┼─────────────┼────────────────┤
│  │陳國生  │徐永達  │99 年 9 月 20 日  │陳國生│販賣 1000 元 1 小包夾鏈袋 │陳國生販賣第二級毒品，累犯，處有│
│  │        │        │21 時 35 分許     │住處  │甲基安非他命（陳國生以門號│期徒刑年捌月。未扣案販賣第二級│
│6 │        │        │                  │      │0000000000 號行動電話與徐 │毒品所得之財物新臺幣壹仟元沒收之│
│  │        │        │                  │      │永達所持用之門號0000000000│，如全部或一部不能沒收時，以其財│
│  │        │        │                  │      │行動電話聯絡）            │產抵償之；扣案如附表二編號(一)至│
│  │        │        │                  │      │                          │(三)所示之物，均沒收之。        │
├─┼────┼────┼─────────┼───┼─────────────┼────────────────┤
│  │陳國生  │徐永達  │99 年 10 月 18 日 │陳國生│販賣 1000 元 1 小包夾鏈袋 │陳國生販賣第二級毒品，累犯，處有│
│  │        │        │19 時 41 分許     │住處  │甲基安非他命（陳國生以門號│期徒刑年捌月。未扣案販賣第二級│
│  │        │        │                  │客廳  │0000000000 號行動電話與徐 │毒品所得之財物新臺幣壹仟元沒收之│
│7 │        │        │                  │      │永達所持用之門號0000000000│，如全部或一部不能沒收時，以其財│
│  │        │        │                  │      │行動電話聯絡）            │產抵償之；扣案如附表二編號(一)至│
│  │        │        │                  │      │                          │(三)所示之物，均沒收之。        │
├─┼────┼────┼─────────┼───┼─────────────┼────────────────┤
│  │陳萬力、│鄒昌宏  │99 年 6 月 1 日   │陳萬力│販賣 2000 元 1 小包夾鏈袋 │陳國生共同販賣第二級毒品，累犯，│
│  │陳國生  │        │19 時 20 分許     │住處  │甲基安非他命（陳萬力以門號│處有期徒刑年捌月。未扣案販賣第│
│8 │        │        │                  │後方  │0000000000 號行動電話與鄒 │二級毒品所得之財物新臺幣貳仟元，│
│  │        │        │                  │      │昌宏所持用之門號0000000000│與陳萬力連帶沒收之，如全部或一部│
│  │        │        │                  │      │行動電話聯絡）            │不能沒收時，以其等財產連帶抵償之│
│  │        │        │                  │      │                          │；扣案如附表二編號(二)至(三)所示│
│  │        │        │                  │      │                          │之物，均沒收之。                │
│  │        │        │                  │      │                          │陳萬力共同販賣第二級毒品，累犯，│
│  │        │        │                  │      │                          │處有期徒刑年捌月。未扣案販賣第│
│  │        │        │                  │      │                          │二級毒品所得之財物新臺幣貳仟元，│
│  │        │        │                  │      │                          │與陳國生連帶沒收之，如全部或一部│
│  │        │        │                  │      │                          │不能沒收時，以其等財產連帶抵償之│
│  │        │        │                  │      │                          │；扣案如附表二編號(二)至(三)所示│
│  │        │        │                  │      │                          │之物，均沒收之。                │
├─┼────┼────┼─────────┼───┼─────────────┼────────────────┤
│  │陳萬力、│鄒昌宏、│99 年 6 月 7 日   │臺東縣│販賣 2000 元 1 小包夾鏈袋 │陳國生共同販賣第二級毒品，累犯，│
│  │陳國生  │鄒運明  │20 時 10 分許     │鹿野鄉│甲基安非他命（陳萬力以門號│處有期徒刑年捌月。未扣案販賣第│
│9 │        │        │                  │瑞源街│0000000000 號行動電話與鄒 │二級毒品所得之財物新臺幣貳仟元，│
│  │        │        │                  │上路邊│昌宏所持用之門號0000000000│與陳萬力連帶沒收之，如全部或一部│
│  │        │        │                  │      │行動電話聯絡，之後由陳萬力│不能沒收時，以其等財產連帶抵償之│
│  │        │        │                  │      │以上開門號與鄒運明所持用之│；扣案如附表二編號(二)至(三)所示│
│  │        │        │                  │      │門號0000000000行動電話聯絡│之物，均沒收之。                │
│  │        │        │                  │      │交易地點，再由陳萬力出面與│陳萬力共同販賣第二級毒品，累犯，│
│  │        │        │                  │      │鄒運明交易）              │處有期徒刑年捌月。未扣案販賣第│
│  │        │        │                  │      │                          │二級毒品所得之財物新臺幣貳仟元，│
│  │        │        │                  │      │                          │與陳國生連帶沒收之，如全部或一部│
│  │        │        │                  │      │                          │不能沒收時，以其等財產連帶抵償之│
│  │        │        │                  │      │                          │；扣案如附表二編號(二)至(三)所示│
│  │        │        │                  │      │                          │之物，均沒收之。                │
├─┼────┼────┼─────────┼───┼─────────────┼────────────────┤
│  │陳萬力、│鄒昌宏、│99 年 6 月 13 日  │陳萬力│販賣 2000 元 1 小包夾鏈袋 │陳國生共同販賣第二級毒品，累犯，│
│  │陳國生  │鄒運明  │20 時 30 分許     │住處  │甲基安非他命（陳萬力以門號│處有期徒刑年捌月。未扣案販賣第│
│10│        │        │                  │      │0000000000 號行動電話與鄒 │二級毒品所得之財物新臺幣貳仟元，│
│  │        │        │                  │      │昌宏所持用之門號0000000000│與陳萬力連帶沒收之，如全部或一部│
│  │        │        │                  │      │行動電話聯絡，之後由陳萬力│不能沒收時，以其等財產連帶抵償之│
│  │        │        │                  │      │以上開門號與鄒運明所持用之│；扣案如附表二編號(二)至(三)所示│
│  │        │        │                  │      │門號0000000000行動電話聯絡│之物，均沒收之。                │
│  │        │        │                  │      │交易地點，再由陳萬力出面與│陳萬力共同販賣第二級毒品，累犯，│
│  │        │        │                  │      │鄒運明交易）              │處有期徒刑年捌月。未扣案販賣第│
│  │        │        │                  │      │                          │二級毒品所得之財物新臺幣貳仟元，│
│  │        │        │                  │      │                          │與陳國生連帶沒收之，如全部或一部│
│  │        │        │                  │      │                          │不能沒收時，以其等財產連帶抵償之│
│  │        │        │                  │      │                          │；扣案如附表二編號(二)至(三)所示│
│  │        │        │                  │      │                          │之物，均沒收之。                │
├─┼────┼────┼─────────┼───┼─────────────┼────────────────┤
│  │陳萬力、│鄒昌宏  │99 年 6 月 27 日  │臺東縣│ 販賣 2000 元 1 小包夾鏈袋│陳國生共同販賣第二級毒品，累犯，│
│  │陳國生  │        │15 時分許         │鹿野鄉│ 甲基安非他命（陳萬力以門 │處有期徒刑年捌月。未扣案販賣第│
│11│        │        │                  │瑞和車│ 號 0000000000 號行動電話 │二級毒品所得之財物新臺幣貳仟元，│
│  │        │        │                  │站附近│ 與鄒昌宏所持用之門號     │與陳萬力連帶沒收之，如全部或一部│
│  │        │        │                  │路邊  │ 0000000000行動電話聯絡） │不能沒收時，以其等財產連帶抵償之│
│  │        │        │                  │      │                          │；扣案如附表二編號(二)至(三)所示│
│  │        │        │                  │      │                          │之物，均沒收之。                │
│  │        │        │                  │      │                          │陳萬力共同販賣第二級毒品，累犯，│
│  │        │        │                  │      │                          │處有期徒刑年捌月。未扣案販賣第│
│  │        │        │                  │      │                          │二級毒品所得之財物新臺幣貳仟元，│
│  │        │        │                  │      │                          │與陳國生連帶沒收之，如全部或一部│
│  │        │        │                  │      │                          │不能沒收時，以其等財產連帶抵償之│
│  │        │        │                  │      │                          │；扣案如附表二編號(二)至(三)所示│
│  │        │        │                  │      │                          │之物，均沒收之。                │
├─┼────┼────┼─────────┼───┼─────────────┼────────────────┤
│  │陳萬力、│鄒昌宏  │99 年 7 月 2 日   │臺東縣│販賣 5000 元 2 包甲基安非 │陳國生共同販賣第二級毒品，累犯，│                              │
│  │陳國生  │        │21 時 30 分許     │鹿野鄉│他命（陳萬力以門號        │處有期徒刑年捌月。未扣案販賣第│
│12│        │        │                  │瑞源街│0000000000 號行動電話與鄒 │二級毒品所得之財物新臺幣伍仟元，│
│  │        │        │                  │上路邊│昌宏所持用之門號0000000000│與陳萬力連帶沒收之，如全部或一部│
│  │        │        │                  │      │行動電話聯絡）            │不能沒收時，以其等財產連帶抵償之│
│  │        │        │                  │      │                          │；扣案如附表二編號(二)至(三)所示│
│  │        │        │                  │      │                          │之物，均沒收之。                │
│  │        │        │                  │      │                          │陳萬力共同販賣第二級毒品，累犯，│
│  │        │        │                  │      │                          │處有期徒刑年捌月。未扣案販賣第│
│  │        │        │                  │      │                          │二級毒品所得之財物新臺幣伍仟元，│
│  │        │        │                  │      │                          │與陳國生連帶沒收之，如全部或一部│
│  │        │        │                  │      │                          │不能沒收時，以其等財產連帶抵償之│
│  │        │        │                  │      │                          │；扣案如附表二編號(二)至(三)所示│
│  │        │        │                  │      │                          │之物，均沒收之。                │
├─┼────┼────┼─────────┼───┼─────────────┼────────────────┤
│  │陳萬力、│鄒昌宏  │99 年 8 月 8 日   │陳萬力│販賣 2000 元 1 小包夾鏈袋 │陳國生共同販賣第二級毒品，累犯，│
│  │陳國生  │        │19 時 50 分許     │住處前│甲基安非他命（陳萬力以門號│處有期徒刑年捌月。未扣案販賣第│
│13│        │        │                  │      │0000000000 號行動電話與鄒 │二級毒品所得之財物新臺幣貳仟元，│
│  │        │        │                  │      │昌宏所持用之門號0000000000│與陳萬力連帶沒收之，如全部或一部│
│  │        │        │                  │      │行動電話聯絡）            │不能沒收時，以其等財產連帶抵償之│
│  │        │        │                  │      │                          │；扣案如附表二編號(二)至(三)所示│
│  │        │        │                  │      │                          │之物，均沒收之。                │
│  │        │        │                  │      │                          │陳萬力共同販賣第二級毒品，累犯，│
│  │        │        │                  │      │                          │處有期徒刑年捌月。未扣案販賣第│
│  │        │        │                  │      │                          │二級毒品所得之財物新臺幣貳仟元，│
│  │        │        │                  │      │                          │與陳國生連帶沒收之，如全部或一部│
│  │        │        │                  │      │                          │不能沒收時，以其等財產連帶抵償之│
│  │        │        │                  │      │                          │；扣案如附表二編號(二)至(三)所示│
│  │        │        │                  │      │                          │之物，均沒收之。                │
├─┼────┼────┼─────────┼───┼─────────────┼────────────────┤
│  │陳萬力、│鄒昌宏、│99 年 7 月 25 日  │臺東縣│販賣 3000 元 1 公克裝 1 小│陳國生共同販賣第二級毒品，累犯，│
│  │陳國生  │鄒運明  │18 時 50 分許     │鹿野鄉│包夾鏈袋甲基安非他命（陳萬│處有期徒刑年捌月。未扣案販賣第│
│14│        │        │                  │瑞源街│力以門號 0000000000 號行動│二級毒品所得之財物新臺幣仟元，│
│  │        │        │                  │某檳榔│電話與鄒昌宏所持用之門號  │與陳萬力連帶沒收之，如全部或一部│
│  │        │        │                  │攤附近│0000000000 行動電話聯絡， │不能沒收時，以其等財產連帶抵償之│
│  │        │        │                  │      │之後由陳萬力以上開門號與鄒│；扣案如附表二編號(二)至(三)所示│
│  │        │        │                  │      │運明所持用之門號000000000 │之物，均沒收之。                │
│  │        │        │                  │      │行動電話聯絡交易地點，再由│陳萬力共同販賣第二級毒品，累犯，│
│  │        │        │                  │      │陳萬力出面與鄒運明交易）  │處有期徒刑年捌月。未扣案販賣第│
│  │        │        │                  │      │                          │二級毒品所得之財物新臺幣仟元，│
│  │        │        │                  │      │                          │與陳國生連帶沒收之，如全部或一部│
│  │        │        │                  │      │                          │不能沒收時，以其等財產連帶抵償之│
│  │        │        │                  │      │                          │；扣案如附表二編號(二)至(三)所示│
│  │        │        │                  │      │                          │之物，均沒收之。                │
├─┼────┼────┼─────────┼───┼─────────────┼────────────────┤
│  │陳國生  │林智文  │99 年 8 月 17 日  │陳國生│販賣 7000 元 1 錢重之甲基 │陳國生販賣第二級毒品，累犯，處有│
│  │        │        │21 時許           │住處  │安非他命（陳國生以門號    │期徒刑年捌月。未扣案販賣第二級│
│15│        │        │                  │      │0000000000 號行動電話與林 │毒品所得之財物新臺幣柒仟元沒收之│
│  │        │        │                  │      │智文所持用之門號0000000000│，如全部或一部不能沒收時，以其財│
│  │        │        │                  │      │行動電話聯絡）            │產抵償之；扣案如附表二編號(一)至│
│  │        │        │                  │      │                          │(三)所示之物，均沒收之。        │
├─┼────┼────┼─────────┼───┼─────────────┼────────────────┤
│  │陳國生  │林智文  │99 年 8 月 22 日  │林智文│販賣 1000 元 1 小包夾鏈袋 │陳國生販賣第二級毒品，累犯，處有│
│  │        │        │22 時 20 分許     │住處  │甲基安非他命（陳國生以門號│期徒刑年捌月。未扣案販賣第二級│
│16│        │        │                  │      │0000000000 號行動電話與林 │毒品所得之財物新臺幣壹仟元沒收之│
│  │        │        │                  │      │智文所持用之門號0000000000│，如全部或一部不能沒收時，以其財│
│  │        │        │                  │      │行動電話聯絡）            │產抵償之；扣案如附表二編號(一)至│
│  │        │        │                  │      │                          │(三)所示之物，均沒收之。        │
├─┼────┼────┼─────────┼───┼─────────────┼────────────────┤
│  │陳國生  │林智文  │99 年 8 月 25 日  │陳國生│販賣 3000 元 1 小包夾鏈袋 │陳國生販賣第二級毒品，累犯，處有│
│  │        │        │16 時分許         │住處  │甲基安非他命（陳國生以門號│期徒刑年捌月。未扣案販賣第二級│
│17│        │        │                  │      │0000000000 號行動電話與林 │毒品所得之財物新臺幣仟元沒收之│
│  │        │        │                  │      │智文所持用之門號0000000000│，如全部或一部不能沒收時，以其財│
│  │        │        │                  │      │行動電話聯絡）            │產抵償之；扣案如附表二編號(一)至│
│  │        │        │                  │      │                          │(三)所示之物，均沒收之。        │
├─┼────┼────┼─────────┼───┼─────────────┼────────────────┤
│  │陳國生  │簡政德  │99 年 9 月 4 日   │臺東縣│販賣 1000 元 1 小包夾鏈袋 │陳國生販賣第二級毒品，累犯，處有│
│  │        │        │11 時分許         │鹿野鄉│甲基安非他命（陳國生以門號│期徒刑年捌月。未扣案販賣第二級│
│  │        │        │                  │瑞和村│0000000000 號行動電話與簡 │毒品所得之財物新臺幣壹仟元沒收之│
│18│        │        │                  │產業道│政德所持用之門號0000000000│，如全部或一部不能沒收時，以其財│
│  │        │        │                  │路之甘│行動電話聯絡）            │產抵償之；扣案如附表二編號(一)至│
│  │        │        │                  │蔗園旁│                          │(三)所示之物，均沒收之。        │
├─┼────┼────┼─────────┼───┼─────────────┼────────────────┤
│  │陳國生  │李長忠  │99 年 8 月 16 日  │陳國生│販賣 1000 元 1 小包夾鏈袋 │陳國生販賣第二級毒品，累犯，處有│
│  │        │        │18 時分    許     │住處  │甲基安非他命（陳國生以門號│期徒刑年捌月。未扣案販賣第二級│
│  │        │        │                  │      │0000000000 號行動電話與李 │毒品所得之財物新臺幣壹仟元沒收之│
│19│        │        │                  │      │長忠所持用之門號0000000000│，如全部或一部不能沒收時，以其財│
│  │        │        │                  │      │行動電話聯絡）            │產抵償之；扣案如附表二編號(一)至│
│  │        │        │                  │      │                          │(三)所示之物，均沒收之。        │
├─┼────┼────┼─────────┼───┼─────────────┼────────────────┤
│  │陳國生  │李長忠  │99 年 8 月 22 日  │羅金雄│販賣 1500 元 1 小包夾鏈袋 │陳國生販賣第二級毒品，累犯，處有│
│  │        │羅金雄  │3 時分許          │住處  │甲基安非他命（陳國生以門號│期徒刑年捌月。未扣案販賣第二級│
│  │        │        │                  │      │0000000000 號行動電話與李 │毒品所得之財物新臺幣壹仟伍佰元沒│
│20│        │        │                  │      │長忠所持用之門號0000000000│收之，如全部或一部不能沒收時，以│
│  │        │        │                  │      │行動電話聯絡）            │其財產抵償之；扣案如附表二編號( │
│  │        │        │                  │      │                          │一)至(三)所示之物，均沒收之。   │
├─┼────┼────┼─────────┼───┼─────────────┼────────────────┤
│  │陳國生  │蔡國獻  │99 年 7 月 10 日  │陳國生│販賣 1000 元 1 小包夾鏈袋 │陳國生販賣第二級毒品，累犯，處有│
│21│        │        │12 時 10 分許     │住處  │甲基安非他命              │期徒刑年捌月。未扣案販賣第二級│
│  │        │        │                  │客廳  │                          │毒品所得之財物新臺幣壹仟元沒收之│
│  │        │        │                  │      │                          │，如全部或一部不能沒收時，以其財│
│  │        │        │                  │      │                          │產抵償之；扣案如附表二編號(二)至│
│  │        │        │                  │      │                          │(三)所示之物，均沒收之。        │
├─┼────┼────┼─────────┼───┼─────────────┼────────────────┤
│  │陳國生  │鍾永章  │99 年 9 月 17 日  │陳國生│無償轉讓 1 小包夾鏈袋甲基 │陳國生明知為禁藥而轉讓，累犯，處│
│  │        │        │16 時後當日某時   │種植於│安非他命                  │有期徒刑柒月。                  │
│22│        │        │                  │鹿野鄉│                          │                                │
│  │        │        │                  │瑞和村│                          │                                │
│  │        │        │                  │之甘蔗│                          │                                │
│  │        │        │                  │園內  │                          │                                │
└─┴────┴────┴─────────┴───┴─────────────┴────────────────┘
附表二
┌───┬────────────────────┬───┐
│編號  │沒收物                                  │ 備註 │
├───┼────────────────────┼───┤
│（一）│手機1支（含行動電話0000000000門號）     │  扣案│
├───┼────────────────────┼───┤
│（二）│電子磅秤1個                             │  扣案│
├───┼────────────────────┼───┤
│（三）│新分裝夾鍊袋1包                         │  扣案│
└───┴────────────────────┴───┘
附表三：
┌───┬────────────────────┬───┐
│編號  │沒收物                                  │ 備註 │
├───┼────────────────────┼───┤
│（一）│甲基安非他命1包（毛重0.22公克）         │  扣案│
├───┼────────────────────┼───┤
│（二）│甲基安非他命殘渣袋3個                   │  扣案│
├───┼────────────────────┼───┤
│（三）│吸食器1組                               │  扣案│
├───┼────────────────────┼───┤
│（四）│調和玻璃管1支                           │  扣案│
├───┼────────────────────┼───┤
│（五）│塑膠吸管吸食器2支                       │  扣案│
├───┼────────────────────┼───┤
│（六）│塑膠吸食器1組                           │  扣案│
├───┼────────────────────┼───┤
│（七）│玻璃球吸管1支                           │  扣案│
└───┴────────────────────┴───┘